【裁判字號】    95,交聲,1189
【裁判日期】    950705
【裁判案由】    交管條例聲異
【裁判全文】
臺灣板橋地方法院交通事件裁定        95年度交聲字第1189號
原處分機關  交通部公路總局臺北區監理所
異  議  人
即受處分人  甲○○
上列異議人因違反道路交通管理處罰條例案件，對於交通部公路
總局臺北區監理所民國九十五年三月七日北監自裁字第裁四０—
ＣＧ0000000號所為之裁決處分（原舉發案號：臺北縣政
府警察局九十四年十月二十五日北縣警交字第ＣＧ000000
0），聲明異議，本院裁定如下：
    主  文
異議駁回。
    理  由
一、按受處分人不服第八條主管機關所為之處罰，得於接到裁決
    之翌日起二十日內向管轄地方法院聲明異議；而交通法庭認
    聲明異議不合法律上之程式，且無從補正者，應以裁定駁回
    之，道路交通管理處罰條例第八十七條第一項、道路交通案
    件處理辦法第十八條前段分別定有明文。另依道路交通管理
    處罰條例第八十七條規定向管轄法院聲明異議之期間，自裁
    決送達之翌日起算，並得依法扣除在途期間，道路交通案件
    處理辦法第十二條亦定有明文。而當事人非居住於處罰機關
    所在之鄉、鎮、市，且非居住於受理聲明異議案件法院之管
    轄區域者，按其居住地地方法院管轄區域內之在途期間日數
    （日數不同者，按最長日數，但臺灣高雄地方法院除居住於
    東沙島、太平島者以三十日計外，餘以四日計，福建金門地
    方法院除居住於烏坵鄉者以三十日計外，餘以十九日計），
    再加受理聲明異議案件法院管轄區域之在途期間日數（日數
    不同者，按最長日數，但臺灣高雄地方法院以四日計，福建
    金門地方法院以十九日計），扣除在途期間法院訴訟當事人
    在途期間標準第四條第一款第三目亦規定甚明。次按「送達
    ，於應受送達人之住居所、事務所或營業所為之。但在行政
    機關辦公處所或他處會晤應受送達人時，得於會晤處所為之
    。」、「於應送達處所不獲會晤應受送達人時，得將文書付
    與有辨別事理能力之同居人、受僱人或應送達處所之接收郵
    件人員。」、「送達，不能依前二條規定為之者，得將文書
    寄存送達地之地方自治或警察機關，並作送達通知書兩份，
    一份黏貼於應受送達人住居所、事務所、營業所或其就業處
    所門首，另一份交由鄰居轉交或置於該送達處所信箱或其他
    適當位置，以為送達。」、「前項情形，由郵政機關為送達
    者，得將文書寄存於送達地之郵政機關。」，行政程序法第
    七十二條第一項、第七十三條第一項、第七十四條第一項、
    第二項分別規定明確可循。
二、本件原處分機關因異議人違反道路交通管理處罰條例第四十
    條第一項之行為，於民國九十五年三月七日以北監自裁字裁
    四０─ＣＧ0000000號裁處罰鍰新臺幣二千四百元，
    該裁決書以郵寄之方式向異議人住所即臺北縣板橋市○○街
    一一０巷十弄八號寄發，然因未獲會晤異議人本人或其可受
    領文書之同居人、受雇人或接收郵件人員，並有難以留置送
    達之情形，乃於九十五年三月十一日依行政程序法第七十四
    條第一項、第二項之規定，將該舉發通知單寄存於板橋文化
    路郵局九０一支局，並將送達通知書置於該送達處所信箱或
    其他適當位置，以為送達等情事，有上揭違反道路交通管理
    事件裁決書及交通部公路總局臺北區監理所送達證書各乙紙
    在卷可稽，故上開裁決書業已於九十五年三月十一日發生送
    達之效力，異議人雖辯稱其並未收到此裁決書云云，惟由形
    式上觀察，前揭送達流程既均符合正常之送達程序，又無其
    他證據足證有何不合常規之處，即難單憑異議人空言否認收
    受該裁決書，即遽認此項送達程式不合法。又原處分機關係
    位於臺北縣樹林市○○路二四八巷七號，異議人於受處分當
    時則係居住於臺北縣板橋市○○街一一０巷十弄八號，並不
    在原處分機關所在之鄉、鎮、市，然屬本院之管轄區域內，
    依上開規定所示，需扣除在途期間二日，故異議人如欲聲明
    異議，應於接到裁決書之翌日起二十二日內即於九十五年四
    月二日以前提出，惟異議人遲至九十五年六月二十二日始行
    提出，此有蓋有原處分機關收件章之異議人所提聲明異議狀
    附卷為憑，已逾法定不變期間，揆諸首揭說明，異議人聲明
    異議不合法律上之程式，應裁定予以駁回。
據上論斷，依道路交通管理處罰條例第八十七條第二項，道路交
通案件處理辦法第十八條前段，裁定如主文。
中    華    民    國  九十五  年    七    月    五    日
                      交通法庭  法  官    曾淑娟
上列正本證明與原本無異。
如不服本裁定，應於裁定送達後五日內向本院提出抗告狀。
                                書記官    陳金鳳
中    華    民    國  九十五  年    七    月    五    日


司法院資訊處製作；財團法人民間司法改革基金會備份。
